Minutes et répertoires du notaire François I DIONIS, 27 mai 1669 - 16 octobre 1699 (étude III)
Archives nationales
Minutes et répertoires du notaire François I DIONIS (étude III)
27 mai 1669 - 16 octobre 1699
MC/ET/III/657 - MC/ET/III/783, MC/RE/III/11
Etude III; Dionis, François I
Archives nationales de France
Minutes et répertoires: la loi 2008-696 du 15 juillet 2008 relative aux archives a fixé à 75 ans à compter de la date de l'acte, ou à 25 ans à compter de la date du décès de l'intéressé si ce délai est plus bref, le délai de communication des minutes et répertoires des notaires; ce délai est porté à 100 ans à compter de la date de l'acte si le document se rapporte à un mineur (code du Patrimoine, articles L213-2, 4e d et 5e).
Autres documents de l'étude (dossiers de clients, comptabilité...): s'agissant d'archives privées, ces documents sont communicables selon les modalités fixées par le déposant ou le donateur.
Certains documents ne sont pas accessibles en raison de leur mauvais état de conservation.
Versement
Accès aux instruments de recherche de tous les notaires de l’étude III
Archives de l'étude III
- Minutes de François I DIONIS, 1669 - 1699; MC/ET/III/657 - MC/ET/III/783
  - Minutes. 1669, 28 mai - 1669, décembre, 28 mai 1669 - décembre 1669; MC/ET/III/657
    Informations complémentaires:
    Informations concernant le classement:
    Le niveau inférieur de description, quand il existe, correspond aux minutes d'actes. Toutes les minutes ne sont pas forcément décrites une à une. Les descriptions de ces minutes sont plus ou moins détaillées.
  - Minutes. 1670, janvier - 1670, mai, janvier 1670 - mai 1670; MC/ET/III/658
  - Minutes. 1670, juin - 1670, août, juin 1670 - août 1670; MC/ET/III/659
  - Minutes. 1670, septembre - 1670, décembre, septembre 1670 - décembre 1670; MC/ET/III/660
  - Minutes. 1671, janvier - 1671, avril, janvier 1671 - avril 1671; MC/ET/III/661
  - Minutes. 1671, mai - 1671, août, mai 1671 - août 1671; MC/ET/III/662
  - Minutes. 1671, septembre - 1671, décembre, septembre 1671 - décembre 1671; MC/ET/III/663
  - Minutes. 1672, janvier - 1672, juin, janvier 1672 - juin 1672; MC/ET/III/664
  - Minutes. 1672, juillet - 1672, décembre, juillet 1672 - décembre 1672; MC/ET/III/665
  - Minutes. 1673, janvier - 1673, avril, janvier 1673 - avril 1673; MC/ET/III/666
  - Minutes. 1673, mai - 1673, août, mai 1673 - août 1673; MC/ET/III/667
  - Minutes. 1673, septembre - 1673, décembre, septembre 1673 - décembre 1673; MC/ET/III/668
  - Minutes. 1674, janvier - 1674, avril, janvier 1674 - avril 1674; MC/ET/III/669
  - Minutes. 1674, mai - 1674, juillet, mai 1674 - juillet 1674; MC/ET/III/670
  - Minutes. 1674, août - 1674, décembre, août 1674 - décembre 1674; MC/ET/III/671
  - Minutes. 1675, janvier - 1675, avril, janvier 1675 - avril 1675; MC/ET/III/672
  - Minutes. 1675, mai - 1675, août, mai 1675 - août 1675; MC/ET/III/673
  - Minutes. 1675, septembre - 1675, décembre, septembre 1675 - décembre 1675; MC/ET/III/674
  - Minutes. 1676, janvier - 1676, mars, janvier 1676 - mars 1676; MC/ET/III/675
  - Minutes. 1676, avril - 1676, juin, avril 1676 - juin 1676; MC/ET/III/676
  - Minutes. 1676, juillet - 1676, septembre, juillet 1676 - septembre 1676; MC/ET/III/677
  - Minutes. 1676, octobre - 1676, décembre, octobre 1676 - décembre 1676; MC/ET/III/678
  - Minutes. 1677, janvier - 1677, mars, janvier 1677 - mars 1677; MC/ET/III/679
  - Minutes. 1677, avril - 1677, juin, avril 1677 - juin 1677; MC/ET/III/680
  - Minutes. 1677, juillet - 1677, décembre, juillet 1677 - décembre 1677; MC/ET/III/681
  - Minutes. 1678, janvier - 1678, avril, janvier 1678 - avril 1678; MC/ET/III/682
  - Minutes. 1678, mai - 1678, juillet, mai 1678 - juillet 1678; MC/ET/III/683
  - Minutes. 1678, août - 1678, décembre, août 1678 - décembre 1678; MC/ET/III/684
  - Minutes. 1679, janvier - 1679, mars, janvier 1679 - mars 1679; MC/ET/III/685
  - Minutes. 1679, avril - 1679, juin, avril 1679 - juin 1679; MC/ET/III/686
  - Minutes. 1679, juillet - 1679, août, juillet 1679 - août 1679; MC/ET/III/687
  - Minutes. 1679, septembre - 1679, octobre, septembre 1679 - octobre 1679; MC/ET/III/688
  - Minutes. 1679, novembre - 1679, décembre, novembre 1679 - décembre 1679; MC/ET/III/689
  - Minutes. 1680, janvier - 1680, février, janvier 1680 - février 1680; MC/ET/III/690
  - Minutes. 1680, mars - 1680, avril, mars 1680 - avril 1680; MC/ET/III/691
  - Minutes. 1680, mai - 1680, juin, mai 1680 - juin 1680; MC/ET/III/692
  - Minutes. 1680, juillet - 1680, septembre, juillet 1680 - septembre 1680; MC/ET/III/693
  - Minutes. 1680, octobre - 1680, décembre, octobre 1680 - décembre 1680; MC/ET/III/694
    - Inventaire après décès d'Etienne Paillet, notaire au Châtelet., 2 octobre 1680; MC/ET/III/694
      Origine de l'information:
      Marie-Françoise Limon, Les notaires au Châtelet de Paris sous le règne de Louis XIV, Toulouse, Presses universitaires du Mirail, 1992 [223 actes] (voir contexte dans le Plan d’orientation général - Notaires de Paris, guides thématiques du Minutier).
      Date de création de la notice: 2006
      inventaire après décès; Paillet, Etienne; notaire
  - Minutes. 1681, janvier - 1681, avril, janvier 1681 - avril 1681; MC/ET/III/695
    - LE GAY (Jean) marchand boursier, sur le quai Pelletier, fils de Louis LE GAY, bourgeois de Paris et de défunte Marie REY. § Mariage de Jean LE GAY et d'Anne-Marie POINTEL Parmi les témoins pour Jean LE GAY: Bernard MENESSIER architecte voyer du Roi, ami., 24 janvier 1681; MC/ET/III/695
      Fichier dit 'général' XVIIe-XVIIIe siècles, par le personnel du Minutier, 1954-1999 ( fichier papier entièrement dématérialisé; voir contexte dans le Plan d’orientation général - Notaires de Paris, guides thématiques du Minutier).
      Date de révision: 2011-2012
      Date de création de la notice: 2010
      contrat de mariage; Le Gay, Jean
    - ARCHITECTE voyer du Roi MENESSIER (Bernard) § Mariage en présence de. .., 24 janvier 1681; MC/ET/III/695
      Artisans XVIIe, par M. Jurgens, M.A. Fleury, R. Gourmelon et le personnel du Minutier central, 1954-1996 (fichier papier entièrement dématérialisé; voir contexte dans le Plan d’orientation général - Notaires de Paris, guides thématiques du Minutier).
      contrat de mariage; Menessier, Bernard
    - MENESSIER (Bernard) Architecte voyer du Roi. § Mariage de Jean LE GAY, marchand boursier à Paris, en présence de. .., ami., 24 janvier 1681; MC/ET/III/695
    - POINTEL (Anne-Marie) fille de Jean POINTEL, maître rôtisseur à Paris et de Marguerite de BURY, demeurant rue Bourtibourg. § Mariage de Jean LEGAY, marchand boursier, et d'Anne-Marie POINTEL, 24 janvier 1681; MC/ET/III/695
      contrat de mariage; Pointel, Anne-Marie
  - Minutes. 1681, mai - 1681, juin, mai 1681 - juin 1681; MC/ET/III/696
  - Minutes. 1681, juillet - 1681, août, juillet 1681 - août 1681; MC/ET/III/697
  - Minutes. 1681, septembre - 1681, octobre, septembre 1681 - octobre 1681; MC/ET/III/698
  - Minutes. 1681, novembre - 1681, décembre, novembre 1681 - décembre 1681; MC/ET/III/699
  - Minutes. 1682, janvier - 1682, 7 février, janvier 1682 - 7 février 1682; MC/ET/III/700
  - Minutes. 1682, 11 février - 1682, mars, 11 février 1682 - mars 1682; MC/ET/III/701
  - Minutes. 1682, avril - 1682, mai, avril 1682 - mai 1682; MC/ET/III/702
  - Minutes. 1682, juin - 1682, juillet, juin 1682 - juillet 1682; MC/ET/III/703
  - Minutes. 1682, août - 1682, octobre, août 1682 - octobre 1682; MC/ET/III/704
  - Minutes. 1682, novembre - 1682, décembre, novembre 1682 - décembre 1682; MC/ET/III/705
  - Minutes. 1683, janvier - 1683, mars, janvier 1683 - mars 1683; MC/ET/III/706
  - Minutes. 1683, avril - 1683, juin, avril 1683 - juin 1683; MC/ET/III/707
  - Minutes. 1683, juillet - 1683, septembre, juillet 1683 - septembre 1683; MC/ET/III/708
  - Minutes. 1683, octobre - 1683, décembre, octobre 1683 - décembre 1683; MC/ET/III/709
    - BOILEAU (Gilles) Receveur général et payeur de rente sur le Clergé § Procédure contre lui, 18 mars 1705; MC/ET/III/709
  - Minutes. 1684, janvier - 1684, avril, janvier 1684 - avril 1684; MC/ET/III/710
  - Minutes. 1684, mai - 1684, juin, mai 1684 - juin 1684; MC/ET/III/711
  - Minutes. 1684, juillet - 1684, septembre, juillet 1684 - septembre 1684; MC/ET/III/712
  - Minutes. 1684, octobre - 1684, décembre, octobre 1684 - décembre 1684; MC/ET/III/713
  - Minutes. 1685, janvier - 1685, mars, janvier 1685 - mars 1685; MC/ET/III/714
  - Minutes. 1685, avril - 1685, juin, avril 1685 - juin 1685; MC/ET/III/715
  - Minutes. 1685, juillet - 1685, septembre, juillet 1685 - septembre 1685; MC/ET/III/716
  - Minutes. 1685, octobre - 1685, décembre, octobre 1685 - décembre 1685; MC/ET/III/717
  - Minutes. 1686, janvier - 1686, mars, janvier 1686 - mars 1686; MC/ET/III/718
  - Minutes. 1686, avril - 1686, juin, avril 1686 - juin 1686; MC/ET/III/719
  - Minutes. 1686, juillet - 1686, septembre, juillet 1686 - septembre 1686; MC/ET/III/720
    - Constitution par Charles Perrault au profit de Jean-Baptiste Le Bouteulx, demeurant rue Neuve-Saint-Paul, de 250 livres de rente au principal de 5 000 livres., 11 septembre 1686 - 24 décembre 1700; MC/ET/III/720
      En marge: 1700, 24 décembre. Mention du rachat de la dite rente.
      Documents du Minutier central concernant l'histoire littéraire (1650-1700) [2295 actes], par Madeleine Jurgens et Marie-Antoinette Fleury, Paris, Presses universitaires de France, 1960, p. 308 (instrument de recherche imprimé dématérialisé dont la version intégrale est accessible en ligne par la rubrique 'Autres instruments de recherche', voir contexte dans le Plan d’orientation général - Notaires de Paris, guides thématiques du Minutier).
      Date de révision: 2009-2011
      Date de création de la notice: 2009
      Documents du Minutier central concernant l'histoire littéraire (1650-1700), par Madeleine Jurgens et Marie-Antoinette Fleury. Presses universitaires de France, 1960, XXIII-511 p.
      constitution de rente; Neuve-Saint-Paul (rue); Perrault, Charles (1628-1703); Le Bouteulx, Jean-Baptiste
    - Devis des ouvrages de maçonnerie que Jacques La Joue, juré du Roi ès oeuvres de maçonnerie, demeurant rue des Trois-Pavillons, s'engage à exécuter pour Charles Perrault, afin de réparer et agrandir une maison appartenant au dit Perrault, rue de Thorigny, à raison de 7 livres et 10 livres par toise., 11 septembre 1686; MC/ET/III/720
      Documents du Minutier central concernant l'histoire littéraire (1650-1700) [2295 actes], par Madeleine Jurgens et Marie-Antoinette Fleury, Paris, Presses universitaires de France, 1960, p. 309 (instrument de recherche imprimé dématérialisé dont la version intégrale est accessible en ligne par la rubrique 'Autres instruments de recherche', voir contexte dans le Plan d’orientation général - Notaires de Paris, guides thématiques du Minutier).
      devis; Trois-Pavillons (rue des); Thorigny (rue de); Perrault, Charles (1628-1703); La Joue, Jacques; maçon
  - Minutes. 1686, octobre - 1686, décembre, octobre 1686 - décembre 1686; MC/ET/III/721
  - Minutes. 1687, janvier - 1687, février, janvier 1687 - février 1687; MC/ET/III/722
  - Minutes. 1687, mars - 1687, avril, mars 1687 - avril 1687; MC/ET/III/723
  - Minutes. 1687, mai - 1687, juin, mai 1687 - juin 1687; MC/ET/III/724
  - Minutes. 1687, juillet - 1687, août, juillet 1687 - août 1687; MC/ET/III/725
  - Minutes. 1687, septembre - 1687, décembre, septembre 1687 - décembre 1687; MC/ET/III/726
  - Minutes. 1688, janvier - 1688, mars, janvier 1688 - mars 1688; MC/ET/III/727
  - Minutes. 1688, avril - 1688, juin, avril 1688 - juin 1688; MC/ET/III/728
  - Minutes. 1688, juillet - 1688, août, juillet 1688 - août 1688; MC/ET/III/729
    - Quittance par Jacques-Bénigne Bossuet à René Luthier, écuyer, conseiller du Roi et auditeur ordinaire en la Chambre des Comptes, des droits de lods et ventes qui lui étaient dus, en raison de l'adjudication de la ferme de Villenoy située en la censive de l'évêque de Meaux., 31 juillet 1688; MC/ET/III/729
      Documents du Minutier central concernant l'histoire littéraire (1650-1700) [2295 actes], par Madeleine Jurgens et Marie-Antoinette Fleury, Paris, Presses universitaires de France, 1960, p. 50 (instrument de recherche imprimé dématérialisé dont la version intégrale est accessible en ligne par la rubrique 'Autres instruments de recherche', voir contexte dans le Plan d’orientation général - Notaires de Paris, guides thématiques du Minutier).
      quittance; Villenoy (Seine-et-Marne); Meaux (Seine-et-Marne); Bossuet, Jacques Bénigne (1627-1704); Luthier, René; auditeur de justice; évêque
    - Quittance par Marie Guillemard, veuve de Jérôme Tavernier, maître menuisier, demeurant rue des Carmes, à Charles Perrault, d'une somme de 2 265 livres 1 sol 2 deniers, due pour ouvrages de menuiserie faits par la dite veuve Tavernier en une maison appartenant au dit Perrault, sise sur le fossé de la porte Saint-Jacques., 9 août 1688; MC/ET/III/729
      quittance; Carmes (rue des); Saint-Jacques (porte); Perrault, Charles (1628-1703); Guillemard, Marie; Tavernier, Jerôme; menuisier
    - Quittance par Marie Guillemard à Charles Perrault d'une somme de 3 923 livres 9 sols pour travaux de menuiserie exécutés en une maison rue Thorigny., 9 août 1688; MC/ET/III/729
      quittance; Thorigny (rue de); Perrault, Charles (1628-1703); Guillemard, Marie
    - Devis des travaux de charpente pour la construction d'un corps de logis sur les fossés de l'Estrapade, par Claude Garnié, maître charpentier, demeurant rue de Seine, reconnu par Charles Perrault, demeurant rue des Postes., 31 août 1688; MC/ET/III/729
      Documents du Minutier central concernant l'histoire littéraire (1650-1700) [2295 actes], par Madeleine Jurgens et Marie-Antoinette Fleury, Paris, Presses universitaires de France, 1960, p. 310 (instrument de recherche imprimé dématérialisé dont la version intégrale est accessible en ligne par la rubrique 'Autres instruments de recherche', voir contexte dans le Plan d’orientation général - Notaires de Paris, guides thématiques du Minutier).
      devis; Postes (rue des); Seine (rue de); Perrault, Charles (1628-1703); Garnié, Claude; charpentier
  - Minutes. 1688, septembre - 1688, octobre, septembre 1688 - octobre 1688; MC/ET/III/730
    - Quittance par Claude Garnié à Charles Perrault, d'une somme de 4 202 livres 10 sols, pour travaux de charpente faits à une maison appartenant au dit Perrault, rue des Postes., 24 septembre 1688; MC/ET/III/730
      quittance; Postes (rue des); Perrault, Charles (1628-1703); Garnié, Claude
    - Quittance par Claude Garnié à Charles Perrault d'une somme de 3 025 livres, pour travaux de charpente faits à une maison appartenant au dit Perrault, rue de Thorigny., 24 septembre 1688; MC/ET/III/730
      quittance; Thorigny (rue de); Perrault, Charles (1628-1703); Garnié, Claude
  - Minutes. 1688, novembre - 1688, décembre, novembre 1688 - décembre 1688; MC/ET/III/731; Document détérioré.
  - Minutes. 1689, janvier - 1689, février, janvier 1689 - février 1689; MC/ET/III/732
  - Minutes. 1689, mars - 1689, avril, mars 1689 - avril 1689; MC/ET/III/733
  - Minutes. 1689, mai - 1689, juin, mai 1689 - juin 1689; MC/ET/III/734
  - Minutes. 1689, juillet - 1689, septembre, juillet 1689 - septembre 1689; MC/ET/III/735
  - Minutes. 1689, octobre - 1689, décembre, octobre 1689 - décembre 1689; MC/ET/III/736
  - Minutes. 1690, janvier - 1690, février, janvier 1690 - février 1690; MC/ET/III/737
  - Minutes. 1690, mars - 1690, avril, mars 1690 - avril 1690; MC/ET/III/738
  - Minutes. 1690, mai - 1690, juin, mai 1690 - juin 1690; MC/ET/III/739
  - Minutes. 1690, juillet - 1690, août, juillet 1690 - août 1690; MC/ET/III/740
  - Minutes. 1690, septembre - 1690, octobre, septembre 1690 - octobre 1690; MC/ET/III/741
  - Minutes. 1690, novembre - 1690, décembre, novembre 1690 - décembre 1690; MC/ET/III/742
  - Minutes. 1691, janvier - 1691, mars, janvier 1691 - mars 1691; MC/ET/III/743
  - Minutes. 1691, avril - 1691, juin, avril 1691 - juin 1691; MC/ET/III/744
  - Minutes. 1691, juillet - 1691, septembre, juillet 1691 - septembre 1691; MC/ET/III/745
  - Minutes. 1691, octobre - 1691, décembre, octobre 1691 - décembre 1691; MC/ET/III/746
  - Minutes. 1692, janvier - 1692, février, janvier 1692 - février 1692; MC/ET/III/747
  - Minutes. 1692, mars - 1692, mai, mars 1692 - mai 1692; MC/ET/III/748
  - Minutes. 1692, juin - 1692, juillet, juin 1692 - juillet 1692; MC/ET/III/749
  - Minutes. 1692, août - 1692, septembre, août 1692 - septembre 1692; MC/ET/III/750
  - Minutes. 1692, octobre - 1692, décembre, octobre 1692 - décembre 1692; MC/ET/III/751
  - Minutes. 1693, janvier - 1693, mars, janvier 1693 - mars 1693; MC/ET/III/752
  - Minutes. 1693, avril - 1693, juin, avril 1693 - juin 1693; MC/ET/III/753
  - Minutes. 1693, juillet - 1693, août, juillet 1693 - août 1693; MC/ET/III/754
  - Minutes. 1693, septembre - 1693, décembre, septembre 1693 - décembre 1693; MC/ET/III/755
  - Minutes. 1694, janvier - 1694, mars, janvier 1694 - mars 1694; MC/ET/III/756
  - Minutes. 1694, avril - 1694, juin, avril 1694 - juin 1694; MC/ET/III/757
  - Minutes. 1694, juillet - 1694, septembre, juillet 1694 - septembre 1694; MC/ET/III/758
  - Minutes. 1694, octobre - 1694, décembre, octobre 1694 - décembre 1694; MC/ET/III/759
  - Minutes. 1695, janvier - 1695, mars, janvier 1695 - mars 1695; MC/ET/III/760
  - Minutes. 1695, avril - 1695, juin, avril 1695 - juin 1695; MC/ET/III/761
  - Minutes. 1695, juillet - 1695, septembre, juillet 1695 - septembre 1695; MC/ET/III/762
  - Minutes. 1695, octobre - 1695, décembre, octobre 1695 - décembre 1695; MC/ET/III/763
  - Minutes. 1696, janvier - 1696, février, janvier 1696 - février 1696; MC/ET/III/764
  - Minutes. 1696, mars - 1696, mai, mars 1696 - mai 1696; MC/ET/III/765
  - Minutes. 1696, juin - 1696, août, juin 1696 - août 1696; MC/ET/III/766
  - Minutes. 1696, septembre - 1696, décembre, septembre 1696 - décembre 1696; MC/ET/III/767
  - Minutes. 1696, 31 octobre - 1697, 17 août, 31 octobre 1696 - 17 août 1697; MC/ET/III/768; cahier
    Inventaire des biens d'Adrien Bence.
    - Inventaire des biens d'Adrien Bence., 31 octobre 1696 - 17 août 1697; MC/ET/III/768
      Mention dans le répertoire du notaire coté:
      MC/RE/XV/11
      Report des actes analysés à l'occasion de l'établissement des répertoires numériques dits 'états numérique' des liasses et registres de minutes. (base de données migrée: voir contexte dans le Plan d’orientation général - Notaires de Paris, guides thématiques du Minutier).
      Date de révision: 2011
      BNF: [Factum. Jacquier, François. 1661] A Nos seigneurs de parlement. (Requête de François Jacquier, secrétaire du roi, ayant traité avec Sa Majesté pour le recouvrement de parties de l'Epargne, contre Charles Fleuriau et Adrien Bence, ses associés.); [Texte imprimé] Publication: (S. l., 1661). In-fol.
      inventaire; Bence, Adrien
  - Minutes. 1697, janvier - 1697, mars, janvier 1697 - mars 1697; MC/ET/III/769
  - Minutes. 1697, avril - 1697, mai, avril 1697 - mai 1697; MC/ET/III/770
  - Minutes. 1697, juin, juin 1697; MC/ET/III/771
  - Minutes. 1697, juillet - 1697, août, juillet 1697 - août 1697; MC/ET/III/772
  - Minutes. 1697, septembre - 1697, décembre, septembre 1697 - décembre 1697; MC/ET/III/773
  - Minutes. 1698, janvier - 1698, février, janvier 1698 - février 1698; MC/ET/III/774
  - Minutes. 1698, mars - 1698, avril, mars 1698 - avril 1698; MC/ET/III/775
  - Minutes. 1698, mai - 1698, juin, mai 1698 - juin 1698; MC/ET/III/776
  - Minutes. 1698, juillet - 1698, août, juillet 1698 - août 1698; MC/ET/III/777
  - Minutes. 1698, septembre - 1698, décembre, septembre 1698 - décembre 1698; MC/ET/III/778
  - Minutes. 1699, janvier - 1699, avril, janvier 1699 - avril 1699; MC/ET/III/779
    - DIONIS (Pierre) Premier chirurgien de la duchesse de BOURGOGNE § Mariage de Claude LUCE, fils de Claude, tous deux maîtres tapissiers à Paris et en présence de Pierre DIONIS oncle maternel du futur époux à cause de Madeleine DUVAL sa femme, 22 avril 1699; MC/ET/III/779
      contrat de mariage; Dionis, Pierre
    - SEROUGE (Jean) architecte à Paris § Mariage de Claude LUCE, maître pâtissier à Paris et de Marie THOMAIN, fille de Claude THOMAIN, officier de panneterie du Roi à Saint-Germain-en-Laye, en présence de..., ami de la future épouse., 22 avril 1699; MC/ET/III/779
      contrat de mariage; Serouge, Jean
  - Minutes. 1699, mai - 1699, 17 septembre, mai 1699 - 17 septembre 1699; MC/ET/III/780
    - Déclaration de Nicolas Touflet, marchand épicier, âgé de 53 ans, et Louis Du Manoir, marchand épicier, âgé de 40 ans, selon laquelle depuis 1530, en raison de l'ordonnance du roi portant défense d'aller acheter en Flandres, la marchandise a renchéri: la cire de 2 sols tournois par livres, et le coton de 10 à 11 sols par livre., 13 décembre 1552; MC/ET/III/780
      Histoire XVIe siècle (439 actes), par le personnel du Minutier, 1954-1986 (fichier papier entièrement dématérialisé; voir contexte dans le Plan d’orientation général - Notaires de Paris, guides thématiques du Minutier).
      Date de création de la notice: 2008
      déclaration; Touflet, Nicolas; Dumanoir, Louis; commerçant; commerçant
    - Contrat de mariage entre Denis Lequin, notaire au Châtelet, demeurant rue Saint-Martin, fils de défunts Jean Lequin, bourgeois de Paris, et de Jeanne Baillard, et Anne de La Coste. Nombreux témoins pour ledit Denis Lequin, dont Antoine Lequin, chirurgien du roi, cousin germain., 12 juin 1699; MC/ET/III/780
      Notaires des XVIe-XVIIIe siècles (4153 actes), par Claire Béchu, Catherine Grodecki, Marie-Antoinette Fleury, Madeleine Jurgens, Marie-Françoise Limon-Bonnet, Pierre-Yves Louis, Xenia Pamfilova, Isabelle Pebay, v. 1950, 1986-1994 (fichier papier entièrement dématérialisé; voir contexte dans le Plan d’orientation général - Notaires de Paris, guides thématiques du Minutier).
      Date de révision: 2010
      Date de création de la notice: 2005
      contrat de mariage; Saint-Martin (rue); Baillard, Jeanne; La Coste, Anne de; Lequin, Antoine; Lequin, Denis; Lequin, Jean; chirurgien; notaire
    - CHIRURGIEN du Roi LE QUIN (Antoine) § Mariage en présence de Antoine LE QUIN, 12 juin 1699; MC/ET/III/780
      contrat de mariage; Le Quin, Antoine
    - LE QUIN (Antoine) chirurgien du Roi § Mariage de Denis LE QUIN, notaire au Châtelet et d'Anne de LA COSTE, en présence d'Antoine LE QUIN, cousin germain du futur époux., 12 juin 1699; MC/ET/III/780
  - Brevets. 1669 - 1681, MC/ET/III/781
    Brevets grossoyés.
    brevet notarié
  - Brevets. 1682 - 1698, MC/ET/III/782
  - Minutes. 1694 - 1699, MC/ET/III/783
    ' Minutes reçues par François Dionis, père, qui ne sont point signées de luy'. Liste de ces 27 actes.
    - COIFFART (René) chirurgien ordinaire du Roi § Mariage en présence d'Antoinette MASSALVE, épouse de René COIFFART, 9 juillet 1699; MC/ET/III/783
      contrat de mariage; Coiffart, René
    - CHIRURGIEN ordinaire du Roi COIFFART (René) § Mariage en présence de Antoinette MASSALVE, femme de René COIFFART, 9 juillet 1699; MC/ET/III/783
    - ROBILLARD (Jacques) domestique de Mr de MONTBRISON, conseiller en Parlement, demeurant rue de Savoie, fils de défunts Denis ROBILLARD, échevin de Pont à Mousson et d'Anne FILERY § Mariage de Jacques ROBILLARD et de Catherine BERSON, en présence d'Antoinette MASSALVE, épouse de René COIFFART, chirurgien ordinaire du Roi, amie de Jacques ROBILLARD, 9 juillet 1699; MC/ET/III/783; (incomplet)
      contrat de mariage; Robillard, Jacques
- Répertoire(s) de François I DIONIS, 5 avril 1663 - 16 octobre 1699; MC/RE/III/11
  - Répertoire. 1663, 5 avril - 1699, 16 octobre, 5 avril 1663 - 16 octobre 1699; MC/RE/III/11
    Répertoire des notaires Arnault Vallon (5 avril 1663-24 mai 1669), François I Dionis (27 mai 1669-16 octobre 1699).
    Informations concernant le classement et la cotation: